【裁判字號】    99,裁,817
【裁判日期】    990408
【裁判案由】    公職人員利益衝突迴避法
【裁判全文】
最  高  行  政  法  院  裁  定
                                       99年度裁字第817號
上  訴  人  甲○○
被 上訴 人  監察院
代  表  人  乙○○
上列當事人間公職人員利益衝突迴避法事件，上訴人對於中華民
國98年12月30日臺北高等行政法院98年度訴字第2229號判決，提
起上訴，本院裁定如下：
    主  文
上訴駁回。
上訴審訴訟費用由上訴人負擔。
    理  由
一、按對於高等行政法院判決之上訴，非以其違背法令為理由，
    不得為之，行政訴訟法第242條定有明文。依同法第243條第
    1項規定，判決不適用法規或適用不當者，為違背法令；而
    判決有同條第2項所列各款情形之一者，為當然違背法令。
    是當事人對於高等行政法院判決上訴，如依行政訴訟法第24
    3條第1項規定，以高等行政法院判決有不適用法規或適用不
    當為理由時，其上訴狀或理由書應有具體之指摘，並揭示該
    法規之條項或其內容；若係成文法以外之法則，應揭示該法
    則之旨趣，倘為司法院解釋或本院之判例，則應揭示該判解
    之字號或其內容。如以行政訴訟法第243條第2項所列各款情
    形為理由時，其上訴狀或理由書，應揭示合於該條項各款之
    事實。上訴狀或理由書如未依此項方法表明者，即難認為已
    對高等行政法院判決之違背法令有具體之指摘，其上訴自難
    認為合法。
二、上訴人於民國91年3月1日至95年3月1日擔任臺北縣烏來鄉公
    所鄉長，為公職人員利益衝突迴避法第2條規定之公職人員
    ，先後於91年12月31日、92年4月16日，分別僱用其胞弟張
    金山、張國忠為該鄉公所清潔隊及文化課臨時人員。案經臺
    北縣政府移送被上訴人處理，被上訴人調查後認上訴人於擔
    任鄉長期間，明知其胞弟張金山、張國忠為同法第3條第2款
    所定之關係人，進用上開二人係直接使其等獲取同法第4條
    第3項規定之非財產利益，屬同法第5條所定之利益衝突，依
    同法第6條之規定應予迴避，仍僱用張金山、張國忠為烏來
    鄉公所清潔隊及文化課臨時人員，顯已違反同法第10條第1
    項第2款之規定，爰依同法第16條規定並衡酌行政罰法第18
    條第1項規定，就二個進用行為，分別處以新臺幣（下同）
    1,000,000元，合計2,000,000元。上訴人不服，提起訴願，
    案經訴願機關以「關於僱用張國忠部分，訴願駁回。關於僱
    用張金山部分，原處分撤銷，由原處分機關於決定書送達次
    日起60日內另為處分。」上訴人猶未甘服，遂提起行政訴訟
    ，求為判決訴願決定及原處分關於張國忠部分均撤銷，經原
    審法院判決駁回。
三、上訴人對於原審法院判決上訴，雖以該判決違背法令為由，
    惟核其上訴理由狀所載內容，係主張其於僱用張國忠時，不
    知有利益迴避義務，並未表明違背如何之法令，即所違背法
    規之條項或其內容，成文法以外法則之旨趣，或司法院解釋
    或本院之判例，難認對該判決之如何違背法令已有具體之指
    摘。依首揭說明，應認其上訴為不合法。
四、據上論結，本件上訴為不合法。依行政訴訟法第249條第1項
    前段、第104條、民事訴訟法第95條、第78條，裁定如主文
    。
中    華    民    國    99    年    4     月    8     日
                    最高行政法院第五庭
                        審判長法官  黃  璽  君
                              法官  王  碧  芳
                              法官  鄭  忠  仁
                              法官  吳  東  都
                              法官  陳  金  圍
以  上  正  本  證  明  與  原  本  無  異
中    華    民    國    99    年    4     月    8     日
                              書記官  郭  育  玎


司法院資訊處製作；財團法人民間司法改革基金會備份。
